es: Tipo de palito de pan: Palitos cubiertos de chocolate; Grisines; Kritsinia; Lavash; Minipalitos de pan; Palitos; Picos; Palitos de pretzel; Palitos de taralli; Otro
cs: Typ chlebových tyčinek: Tyčinky máčené v čokoládě; Grissini; Kritsinia; Lavaš; Mini tyčinky; Palitos; Picos; Preclíkové tyčinky; Tyčinky taralli; Jiné
sl-SI: Slog kruhovih palčk: Palčke s čokoladnim prelivom; Grisini; Kricinije; Lavaš; Mini kruhove palčke; Palitos; Picos; Bobi palčke / prestine palčke; Taralli palčke; Drugo
hu: Grissini stílusa: Csokoládéval bevont pálcikák; Grissini; Kritsinia; Lavas; Ropi; Palitos; Picos; Ropi; Taralli pálcika; Egyéb
de: Grissinistil: Mit Schokolade überzogene Sticks; Grissini; Kritsinia; Lavasch; Mini-Brotsticks; Palitos; Picos; Salzstangen; Taralli-Sticks; Sonstiges
nl: Breadstick stijl: Met chocolade omhulde stokjes; Grissini; Kritsinia; Lavash; Minisoepstengels; Palitos; Picos; Pretzelstokjes; Taralli-stokjes; Overig
lt-LT: Duonos lazdelės stilius: Lazdelės su šokolado glaistu; Grisini lazdelės; Kricinija lazdelės; Lavašas; Mini duonos lazdelės; Palitos lazdelės; Picos lazdelės; Precelio lazdelės; Tarali lazdelės; Kita
fr: Style de gressin: Bâtonnets enrobés de chocolat; Gressins; Kritsinia; Lavash; Mini-gressins; Palitos; Picos; Bâtonnets de bretzel; Bâtonnets de taralli; Autre
ja: ブレッドスティックスタイル: チョコレートコーティングスティック; グリッシーニ; クリツィニア; ラヴァシュ; ミニグリッシーニ; パリトス; ピコス; プレッツェルスティック; タラッリスティック; その他
pt-PT: Estilo de palito de pão: Palitos cobertos de chocolate; Grissini; Kritsinia; Lavash; Mini palitos de pão; Palitos; Picos; Palitos de pretzel; Palitos de taralli; Outro
zh-CN: 面包棒款式: 巧克力涂层饼干棒; 意大利面包棒; 希腊面包棒; 亚美尼亚薄饼; 迷你面包棒; 西班牙面包棒; 西班牙小面包棒; 碱水饼干棒; 意大利塔拉利饼干棒; 其他
el: Τύπος κριτσινιού: Μπαστουνάκια με επικάλυψη σοκολάτας; Γκριτσίνια; Κριτσίνια; Λαβάς; Μίνι κριτσίνια; Παλίτος; Πίκος; Μπαστουνάκια πρέτσελ; Μπαστουνάκια ταράλι; Άλλο
nb: Brødpinne-stil: Sjokoladetrukne pinner; Grissini; Kritsinia; Lavash; Minibrødpinner; Palitos; Picos; Saltkringlepinner; Taralli-pinner; Annet
pt-BR: Estilo do gressino: Palitos cobertos com chocolate; Grissini; Kritsinia; Lavash; Mini palitos de pão; Palitos; Picos; Palitos de pretzel; Palitos de taralli; Outros
zh-TW: 麵包棒樣式: 巧克力棒; 義大利麵包棒; 希臘麵包棒 (Kritsinia); 亞美尼亞薄餅 (Lavash); 迷你麵包棒; 西班牙麵包棒 (Palitos); 西班牙小麵包塊 (Picos); 蝴蝶餅棒; 義大利脆餅棒 (Taralli); 其他
th: สไตล์ขนมปังแท่ง: ขนมปังแท่งเคลือบช็อกโกแลต; กริสสินี; กริตซิเนีย; ลาวาช; มินิเบรดสติ๊ก; ปาลิโตส; ปีกอส; เพรทเซลสติ๊ก; ทารัลลีสติ๊ก; อื่นๆ
tr: Çubuk şeklinde: Çikolata kaplı çubuklar; Grissini; Kritsinia; Lavaş; Mini grissini; Palitos; Picos; Pretzel çubukları; Taralli çubukları; Diğer
fi: Leipätikkutyyppi: Suklaakuorrutetut tikut; Grissini; Kritsinia; Lavash; Minileipätikut; Palitos; Picos; Pretzel-tikut; Taralli-tikut; Muu
sv: Brödpinnestil: Chokladdoppade pinnar; Grissini; Kritsinia; Lavash; Minibrödpinnar; Palitos; Picos; Saltapinnar; Tarallipinnar; Övrigt
bg-BG: Стил на гризините: Пръчици с шоколадово покритие; Гризини; Крициния; Лаваш; Мини гризини; Палитос; Пикос; Солети претцел; Тарали пръчици; Друго
it: Stile grissino: Bastoncini ricoperti di cioccolato; Grissini; Kritsinia; Lavash; Mini grissini; Palitos; Picos; Bastoncini pretzel; Taralli a bastoncino; Altro
ru: Стиль хлебных палочек: Палочки в шоколаде; Гриссини; Крициния; Лаваш; Мини-хлебные палочки; Палитос; Пикос; Палочки-крендельки; Палочки таралли; Другое
sk-SK: Tvar chlebových tyčiniek: Tyčinky poliate čokoládou; Grissini; Kritsinia; Lavaš; Mini tyčinky; Palitos; Picos; Praclíkové tyčinky; Taralli tyčinky; Iné
da: Type af grissini: Chokoladeovertrukne stænger; Grissini; Kritsinia; Lavash; Mini-grissini; Palitos; Picos; Saltstænger; Taralli-stænger; Andet
vi: Kiểu dáng bánh mì que: Que phủ sô-cô-la; Grissini; Kritsinia; Lavash; Bánh mì que mini; Palitos; Picos; Bánh Pretzel que; Bánh Taralli que; Khác
pl: Styl paluszków chlebowych: Paluszki w czekoladzie; Grissini; Kritsinia; Lawasz; Mini paluszki; Palitos; Picos; Paluszki preclowe; Paluszki taralli; Inne
ko: 브레드스틱 종류: 초콜릿 코팅 스틱; 그리시니; 크리치니아; 라바시; 미니 브레드스틱; 팔리토스; 피코스; 프레첼 스틱; 타랄리 스틱; 기타
ro-RO: Stil grisină: Batoane învelite în ciocolată; Grissini; Kritsinia; Lavash; Mini grisine; Palitos; Picos; Batoane tip covrig; Batoane Taralli; Altele
en: Breadstick style: Chocolate-coated sticks; Grissini; Kritsinia; Lavash; Mini breadsticks; Palitos; Picos; Pretzel sticks; Taralli sticks; Other
hr-HR: Stil kruha: Štapići preliveni čokoladom; Grisini; Kritsinia; Lavaš; Mini štapići; Palitos; Picos; Štapići u stilu pereca; Taralli štapići; Ostalo